臺灣臺北地方法院刑事判決　　　　　　　95年度易字第2876號
公　訴　人　臺灣臺北地方法院檢察署檢察官
被　　　告　甲○○
上列被告因贓物案件，經檢察官提起公訴（95年度偵緝字第2828
號），本院於準備程序進行中，被告就被訴事實為有罪之陳述，
經告知被告簡式審判程序之旨，並聽取當事人之意見後，合議庭
裁定由受命法官獨任進行簡式審判程序，判決如下：
    主  文
甲○○收受贓物，處拘役貳拾日，如易科罰金，以銀元參佰元即
新臺幣玖佰元折算壹日。
    事實及理由
一、本件犯罪事實，就被告甲○○收受贓物之時間，應更正為民
    國94年12月底間某日，地點則為其位於臺北市○○區○○街
    36號4樓家中；證據部分則補充被告於本院審理時之自白；
    其餘犯罪事實及證據，均引用檢察官起訴書之記載（如附件
    ）。
二、按被告行為後，刑法及刑法施行法部分條文業經修正公布，
    並均於95年7月1日施行。修正後刑法第2條第1項之規定，係
    規範行為後法律變更所生新舊法律比較適用之準據法，於修
    正後刑法施行後，應適用修正後刑法第2條第1項規定之從舊
    從輕之原則為比較；又修正後刑法第35條，乃刑之重輕之法
    定次序與標準，應適用裁判時之修正後刑法第35條之規定。
    修正後刑法第2條第1項係採從舊從輕原則，適用最有利於行
    為人之法律，既曰法律，自較刑之範圍為廣，除法律有特別
    規定者（如修正後刑法第2條第2項非拘束人身自由之保安處
    分適用裁判時法，修正後刑法施行法第9條之3規定之情形）
    ，應依其規定，或事關執行之緩刑之宣告，或犯罪在刑法修
    正施行前，自首在刑法修正施行後之自首部分，或程序之規
    定（程序從新，如刑法第40條沒收宣告之程序規定），均適
    用裁判時之修正後刑法之規定外，應依修正後刑法第2條第
    1項規定為法律變更之比較，且比較時，應就罪刑有關之共
    犯、未遂犯、連續犯、牽連犯、結合犯，以及累犯加重，自
    首減輕暨其他法定加減原因（如身分加減）與加減例等一切
    情形，綜其全部之結果而為比較後，整個之適用，不能割裂
    而分別適用有利益之條文（最高法院95年5月23日刑事庭第
    8次會議決議意旨參照）。查，刑法第349條第1項之收受贓
    物罪，法定刑為3年以下有期徒刑、拘役或5百元以下罰金；
    比較修正後刑法施行法所增訂第1條之1規定「中華民國九十
    四年一月七日刑法修正施行後，刑法分則編所定罰金之貨幣
    單位為新臺幣。九十四年一月七日刑法修正時，刑法分則編
    未修正之條文定有罰金者，自九十四年一月七日刑法修正施
    行後，就其所定數額提高為三十倍。但七十二年六月二十六
    日至九十四年一月七日新增或修正之條文，就其所定數額提
    高為三倍」，修正後刑法施行法第1條之1第2項與罰金罰鍰
    提高標準條例第1條，因上開罰金刑之最高額度均屬相同，
    並非刑罰法令之變更，無刑法第2條第1項比較新舊法之適用
    ，應適用裁判時之刑法施行法第1條之1（最高法院95年度第
    21次刑事庭會議決議參照）。另刑法第33條第5款修正為「
    主刑之種類如下：五、罰金：新臺幣一千元以上，以百元計
    算之」，是依修正後之法律，刑法第349條第1項之收受贓物
    罪所得科處之罰金刑最低則為新臺幣1千元，與被告行為時
    之罰金罰鍰提高標準條例第1條前段規定之提高倍數10倍及
    修正前刑法第33條第5款規定之罰金最低額銀元1元即新臺幣
    3 元相比較，自以被告行為時關於刑法第33條第5款規定科
    處罰金刑之法律較有利於被告。是經上比較結果，自應整體
    適用被告行為時之法律，即修正前刑法之相關規定及罰金罰
    鍰提高標準條例第1條前段規定，對被告較為有利。
三、核被告所為，係犯刑法第349條第1項之收受贓物罪。就本件
    所收受贓物之來源，依被告於本院準備程序時所述：伊之前
    請柯健隆幫伊拿，過了一個禮拜，伊下班回家，看到桌上有
    那隻手機等語，是就該手機來源，被告亦無法確知是否來自
    柯健隆，而證人柯健隆就此於偵查中即否認有交付手機與被
    告之事，故本件僅足以認定被告係自某不詳之成年人處取得
    該手機，然被告就該手機為來源不明之物一事既有所認知，
    其取得後猶加以使用，自仍應負收受贓物之罪責，附此敘明
    。爰審酌本件被告犯罪之動機、目的、手段、所收受贓物之
    價額，及犯罪後即坦承犯行，態度良好等一切情狀，量處如
    主文所示之刑。又關於易科罰金之折算標準，除刑法第41條
    第1項有所修正外，罰金罰鍰提高標準條例於95年4月28日修
    正，並自同年7月1日起生效施行。修正前之刑法第41條第1
    項前段規定「犯最重本刑為五年以下有期徒刑以下之刑之罪
    ，而受六個月以下有期徒刑或拘役之宣告，因身體、教育、
    職業、家庭之關係或其他正當事由，執行顯有困難者，得以
    一元以上三元以下折算一日，易科罰金。」，再依據修正前
    罰金罰鍰提高標準條例第2條「依刑法第四十一條易科罰金
    或第四十二條第二項易服勞役者，均就其原定數額提高為一
    百倍折算一日；法律所定罰金數額未依本條例提高倍數，或
    其處罰法條無罰金刑之規定者，亦同。」之規定，被告行為
    時之易科罰金折算標準，應以銀元1百元、2百元、3百元折
    算1日，經折算為新臺幣後，應以新臺幣3百元、6百元、9百
    元折算1日。惟95年7月1日施行之刑法第41條第1項前段規定
    修正為「犯最重本刑為五年以下有期徒刑以下之刑之罪，而
    受六個月以下有期徒刑或拘役之宣告者，得以新臺幣一千元
    、二千元或三千元折算一日，易科罰金。」，另新修正之罰
    金罰鍰提高標準條例則刪除原本第2條之規定。是以比較新
    舊法結果，自以舊法所定之易科罰金折算標準有利於被告，
    故應適用修正前刑法第41條第1項前段、罰金罰鍰提高標準
    條例第2條規定，為本案易科罰金之折算標準。
四、如不服本件判決，得自收受送達之日起10日內，向本院提起
    上訴。
據上論斷，應依刑事訴訟法第299條第1項前段、第273條之1第1
項、第310條之2、第454條，刑法第2條第1項、第349條第1項，
修正前刑法第41條第1項，刑法施行法第1條之1，修正前罰金罰
鍰提高標準條例第2條，現行法規所定貨幣單位折算新臺幣條例
第2條，判決如主文。
本件經檢察官王志超到庭執行職務。
中　　華　　民　　國　　96　　年　　2 　　月　　6 　　日
　　　　　　　　　刑事第七庭    法　官　許泰誠
以上正本證明與原本無異。
如不服本判決，應於判決送達後10日內，向本院提出上訴狀。
　　　　　　　　　　　　　　　　書記官　劉麗英
中　　華　　民　　國　　96　　年　　2 　　月　　6 　　日
